臺灣彰化地方法院刑事判決　　　　　　　96年度易字第1222號
公　訴　人　臺灣彰化地方法院檢察署檢察官
被　　　告　丙○○
　　　　　　　　　　（現因另案羈押在臺灣彰化看守所）
上列被告因竊盜案件，經檢察官提起公訴（96年度偵字第6830、
6946號），本院判決如下：
    主  文
丙○○於夜間侵入住宅竊盜未遂，累犯，處有期徒刑伍月；又竊
盜，累犯，處有期徒刑參月。應執行有期徒刑柒月。
    犯罪事實
一、丙○○前因竊盜案件，經本院以94年度易字第1108號刑事判
    決判處有期徒刑5 月確定，甫於民國95年5 月12日執行完畢
    。詎仍不知悔改，復各別基於為自己不法所有之意圖，而分
    別為下列犯行：
  （一）於96年7 月17日下午8 時30分許之夜間，見甲○○位在
        彰化縣彰化市○○里○○街115 號住宅落地式玻璃鋁門
        未關，乃侵入該住宅1 樓，正徒手打開未上鎖抽屜搜尋
        財物之際，為甲○○之兄王梨村發覺，經報警查獲始未
        能得逞。
  （二）於同年7 月20日上午10時35分許，見乙○○所有車牌號
        碼9H-3005 號自用小客車，停放在彰化縣彰化市○○里
        ○○路○ 段38號前，車窗未關閉且車門未上鎖，認有機
        可趁，乃徒手開啟車門進入車內，竊得置放在排檔桿旁
        置物箱內之新臺幣（下同）10元硬幣10枚、50元硬幣3
        枚（合計現金250 元）。嗣經乙○○發覺報警後，查獲
        上情。
二、案經乙○○訴由彰化縣警察局彰化分局報請臺灣彰化地方法
    院檢察署檢察官偵查起訴。
    理  由
一、本案被告所犯係屬刑事訴訟法第376 條第2 款所列之刑法第
    320 條、第321 條之竊盜罪，本院爰依同法第284 條之1 之
    規定行獨任審判。次按被告以外之人於審判外之陳述，雖不
    符刑事訴訟法第159 條之1 至第159 條之4 之規定，而經當
    事人於審判程序同意作為證據，法院審酌該言詞陳述或書面
    陳述作成時之情況，認為適當者，亦得為證據。當事人、代
    理人或辯護人於法院調查證據時，知有第159 條第1 項不得
    為證據之情形，而未於言詞辯論終結前聲明異議者，視為有
    前項之同意，刑事訴訟法第159 條之5 定有明文。查本案全
    部卷證，公訴人、被告均不爭執其證據能力，本院復衡以該
    等供述證據作成時之情況，應為適當，是可認後述所引用證
    據之證據能力均無疑義，合先敘明。
二、上開犯罪事實，業據被告丙○○於警、偵訊及本院審理時均
    坦承不諱，核與證人即被害人甲○○、證人王梨村、證人即
    告訴人乙○○於警詢時之證述情節相符，復有現場照片11張
    、交通部氣象局96年日出日沒時刻表、贓物認領保管單各1
    紙等在卷可憑，足認被告之自白與事實相符，堪可採為論罪
    科刑之依據。又被告於警詢時供承：伊係因缺錢，欲將竊得
    之金錢供己花用等語，足認被告主觀上確有為自己不法所有
    之意圖甚明。綜上，本案事證明確，被告竊盜犯行，洵堪認
    定。又被告雖於96年7 月20日經內勤檢察官訊問時，自承患
    有輕度智障一節（見96年度偵字第6946號卷第9 頁），並提
    出中華民國身心障礙手冊1 份為據，惟其於本院審理中迭稱
    知道偷竊他人財物是錯誤行為，日後會悔改等語，足認被告
    或雖有智能障礙，但仍具基本辨識能力，其障礙程度並無礙
    於其辨識其行為違法或欠缺依其辨識而行為之能力，當無刑
    法第19條之適用，併予敘明。
三、按刑法第321 條第1 項第1 款之夜間侵入住宅竊盜罪，其所
    謂「住宅」，乃指人類日常居住之場所而言（最高法院76年
    臺上字第2972號判例要旨參照）。申言之，該住宅固不必行
    竊時有人在內，但須已有人實際遷入居住為條件；又刑法上
    所謂夜間，係指日出前日沒後。是核被告丙○○如犯罪事實
    （一）所為，係犯刑法第321 條第2 項、第1 項第1 款之於
    夜間侵入住宅竊盜未遂罪；其犯罪事實（二）所為，係犯同
    法第320 條第1 項之普通竊盜罪。又上開犯罪事實（一）部
    分，被告已著手於竊盜犯罪行為之實行，惟未生竊得財物之
    犯罪結果，屬未遂犯，爰依刑法第25條第2 項規定，按既遂
    犯之刑減輕之。被告所犯上開2 罪間，犯意各別，行為互殊
    ，應予分論併罰。再被告前因竊盜案件，經本院以94年度易
    字第1108號刑事判決判處有期徒刑5 月確定，甫於95年5 月
    12日執行完畢等情，有臺灣高等法院被告前案紀錄表1 份在
    卷可憑，其於有期徒刑執行完畢後，5 年內故意再犯本件最
    重本刑為有期徒刑以上之2 罪，為累犯，均應依刑法第47條
    第1 項之規定，加重其刑，又上開犯罪事實（一）刑罰有加
    重、減輕事由部分，均依法先加後減之。爰審酌被告前即已
    有多次竊盜前科，仍未能悛悔，不思循正當途徑獲取財物，
    反因貪圖小利，任意竊取他人財物，影響他人財產權，且屢
    經查獲，隨即又犯，本不應寬貸，惟念其或尚未竊得任何財
    物即遭查獲，或所竊取之財物價值非鉅，且已交由被害人領
    回，又行竊之手段均非屬暴力，暨其生活狀況、智識程度等
    一切情狀，公訴意旨雖具體求刑7 月、5 月，惟經本院審酌
    上開諸情及本案情節，爰分別量處如主文所示之刑，並定其
    應執行刑。
據上論斷，應依刑事訴訟法第299 條第1 項前段，刑法第320 條
第1 項、第321 條第1 項第1 款、第2 項、第25條第2 項、第47
條第1 項、第51條第5 款，刑法施行法第1 條之1 第1 項、第2
項前段，判決如主文。
本案經檢察官莊佳瑋到庭執行職務。
中　　華　　民　　國　　96　　年　　8 　　月　　30　　日
                  刑事第一庭    法  官  胡宜如
以上正本證明與原本無異。
如不服本判決，應於判決送達後10日內，向本院提出上訴書狀，
上訴書狀應「敘述具體上訴理由」，並按他造當事人之人數附繕
本。「切勿逕送上級法院」。
告訴人或被害人對於判決如有不服具備理由請求檢察官上訴者，
其上訴期間之計算係以檢察官收受判決正本之日期為準。
中　　華　　民　　國　　96　　年　　8 　　月　　30　　日
                                書記官  蕭秀吉
附錄本案論罪科刑法條：
中華民國刑法第320條
意圖為自己或第三人不法之所有，而竊取他人之動產者，為竊盜
罪，處 5 年以下有期徒刑、拘役或 5 百元以下罰金。
意圖為自己或第三人不法之利益，而竊佔他人之不動產者，依前
項之規定處斷。
前二項之未遂犯罰之。
中華民國刑法第321條
犯竊盜罪而有左列情形之一者，處 6 月以上、 5 年以下有期徒
刑：
一  於夜間侵入住宅或有人居住之建築物、船艦或隱匿其內而犯
    之者。
二  毀越門扇、牆垣或其他安全設備而犯之者。
三  攜帶兇器而犯之者。
四  結夥三人以上而犯之者。
五  乘火災、水災或其他災害之際而犯之者。
六  在車站或埠頭而犯之者。
前項之未遂犯罰之。
